【裁判字號】    92,簡上,7
【裁判日期】    920328
【裁判案由】    賭博
【裁判全文】
臺灣板橋地方法院刑事判決                            九十二年度簡上字第七號
    上  訴  人
    即  被  告  甲○○
    選任辯護人  龔君彥律師
右列上訴人因賭博案件，不服本院板橋簡易庭八十九年度板簡字第四九九號，中華民
國八十九年三月二十九日第一審判決（聲請簡易判決處刑案號：臺灣板橋地方法院檢
察署八十九年度偵字第四二九０號）提起上訴，本院管轄第二審之合議庭判決如左：
    主  文
上訴駁回。
甲○○緩刑貳年。
    事實及理由
一、本案經本院審理結果，認第一審判決以上訴人即被告甲○○於民國八十九年二月
    十八日十五時三十分許，在臺北縣土城市○○路五號「新芳洗衣店」公眾得出入
    之場所，賭玩乙○○（同案被告，業經判決有罪確定）所擺設之電動賭博機具「
    小瑪莉變異體」，其賭博方法係由賭客以現金新臺幣（下同）十元投人機台內，
    每十元顯示五分開分後，與機具押注分數與機器對賭，如押中，則可贏得倍數不
    等之分數，再以機具內累積所得之分數每五百分換取「亞太量販店」五百元提貨
    券一張，如未押中，則所押注之分數即由上開機具沒入，賭資即歸乙○○所有。
    嗣於八十九年二月十八日十五時三十分許，甲○○正在上址把玩上開電動賭博機
    具時，為警當場查獲，並扣得電動賭博機具一台、「亞太量販店」五百元提貨券
    二張、機具內之賭資六千五百二十元及甲○○所有放在機台上之賭資四百元，量
    處罰金（銀元）一千二百元，如易服勞役，以三百元折算一日，其認事用法均無
    違誤，量刑亦屬適當，應予維持，並引用第一審判決書所記載之證據及理由。
二、上訴人即被告甲○○上訴意旨略以：伊沒有賭博之故意，店內非公眾得出入之場
    所，故在店內賭博不成立賭博罪，本件兌獎之價值至多為「亞太量販店」五百元
    提貨券二張，未逾二千元，應係以暫時供人娛樂之物為賭，如上訴人所為仍成立
    賭博罪，請求賜予宣告緩刑云云。經查，本件上訴人甲○○在上開時地賭玩乙○
    ○所擺設之電動賭博機具「小瑪莉變異體」，其賭博方法係由賭客以現金十元投
    人機台內，每十元顯示五分開分後，與機具押注分數與機器對賭，如押中，則可
    贏得倍數不等之分數，再以機具內累積所得之分數每五百分換取「亞太量販店」
    五百元提貨券一張，沒有兌換上限及當日兌換次數之限制，警方所查獲之其中一
    張「亞太量販店」五百元提貨券一張為上訴人所有，共兌換一次等情，業據上訴
    人於警詢時供承不諱，復於檢察官偵查中供稱其於警詢時所言實在，可以兌換「
    亞太量販店」五百元提貨券一張等語在卷，核與證人即同案被告乙○○於警詢時
    及檢察官偵查中所證述之情節相符，並有電動賭博機具一台、「亞太量販店」五
    百元提貨券二張、機具內之賭資六千五百二十元及甲○○所有放在機台上之賭資
    四百元扣案可佐。至證人即同案被告乙○○事後雖於本院審理時到庭結證稱：為
    警查獲時，伊很緊張，所以才告訴甲○○跟警察說可以換提貨券，伊沒有換提貨
    券給客人；警察來時，因怕事情會鬧大，所以拿一張提貨券給上訴人云云。惟查
    ，證人即同案被告乙○○對於本件遭判處「罰金（銀元）六千元，如易服勞役，
    以三百元折算一日」之判決，並未上訴，且已到案執行完畢，為其所供承在卷，
    設若當時證人乙○○未犯賭博罪，衡情應無不予上訴，而到案執行之理。依案重
    初供之經驗法則，證人乙○○事後空言翻供所為之上開證詞，尚無足採。矧上訴
    人既在上址賭玩乙○○所擺設之電動賭博機具「小瑪莉變異體」，並已兌換一張
    「亞太量販店」五百元提貨券，而兌換提貨券復無最高可兌換總額及兌換次數之
    限制，足見上訴人確有賭博財物之犯意及犯行至明；又上址係同案被告乙○○經
    營「新芳洗衣店」之場所，客觀上，即屬供多數人或不特定人之公眾出入之場所
    ，本件上訴人之犯行，至為明確。本院因認原審就上訴人上開之犯行，引用前揭
    法條，量處罰金（銀元）一千二百元，如易服勞役，以三百元折算一日，其認事
    用法均無違誤，量刑亦屬適當，應予維持。本件上訴意旨所執之上開理由，尚無
    足採，其上訴為無理由，應予駁回。末查被告前未曾受有期徒刑以上刑之宣告，
    有臺灣高等法院檢察署刑案記錄簡覆表附卷可稽，其因一時誤念觸法，經此偵審
    程序及刑之宣告等教訓後，當知警惕，應無再犯之虞，本院認所宣告之刑，以暫
    不執行為適當，爰併予宣告緩刑二年，以啟自新。
據上論斷，應依刑事訴訟第四百五十五條之一第一項、第三項、第三百六十八條、第
三百七十三條，刑法第七十四條第一款，判決如主文。
本案經檢察官楊仲農到庭執行職務。
中    華    民    國      九十二      年       三       月    二十八    日
                                臺灣板橋地方法院刑事第一庭
                                    審判長  法  官  胡  堅  勤
                                            法  官  李  君  豪
                                            法  官  楊  千  儀
右正本證明與原本無異。
不得上訴。
                                            書記官  吳  河  東
中    華    民    國      九十二      年       三       月    三十一    日
附錄本案論罪科刑法條全文
刑法第二百六十六條
在公共場所或公眾得出入之場所賭博財物者，處一千元以下罰金。但以供人暫時娛樂
之物為賭者，不在此限。
當場賭博之器具與在賭檯或兌換籌碼處之財物，不問屬於犯人與否，沒收之。
（罰金已依罰金罰鍰提高標準條例提高十倍）


司法院資訊處製作；財團法人民間司法改革基金會備份。
